# 对大股东回购义务付款承担保下是否作为负债？

提问人：食髓知味 时间：2022-08-09 10:00:05
请教陈总，A基金投资B企业 2000 万，同时向B企业大股东C购买B企业10%股权支付 2000 万。三方投资协议约定对赌条款，当未达对赌条件时，C公司需向A基金以 4000 万*年化10%的保底价格回购B企业股权，B企业对此回购义务中的付款承担连带担保。请问在并非对回购义务本身承担担保，而只是对付款承担担保的情形下，A基金对B企业的投资是作为权益还是负债？

回答人：chenyiwei
由于是连带责任保证，相当于A基金可以任意要求B或者C履行回购义务（无先后顺序差异），故对B企业而言，应将接受A基金的出资确认为金融负债。

提问人：食髓知味 时间：2022-08-12 13:40:19
谢谢陈总，再进一步请教陈总，假设仅对回购中的付款义务承担普通担保责任的话，结论会有所不同嘛？

回答人：chenyiwei
普通担保责任的情况也类似。因为这是金融负债而不是预计负债，本企业是否需支付款项取决于母公司是否支付回购款，这不是本企业所能控制的，所以本企业仍应全额确认负债。